【裁判字號】    94,訴,1450
【裁判日期】    950221
【裁判案由】    違反毒品危害防制條例
【裁判全文】
臺灣臺南地方法院刑事判決              94年度訴字第1450號
公  訴  人  臺灣臺南地方法院檢察署檢察官
被      告  甲○○
上列被告因違反毒品危害防制條例案件，經檢察官提起公訴（九
十四年度毒偵字第二六五二號），被告於準備程序期日就被訴事
實為有罪之陳述，本院合議庭裁定由受命法官獨任進行簡式審判
程序，判決如下：
    主  文
甲○○連續施用第一級毒品，處有期徒刑拾月；又連續施用第二
級毒品，處有期徒刑肆月。應執行有期徒刑壹年。
    事  實
一、甲○○前於民國九十二年間，因違反毒品危害防制條例之施
    用毒品案件，經臺灣桃園地方法院以九十二年度毒聲字第九
    六二號裁定送觀察、勒戒後，因認有繼續施用毒品傾向，再
    由該院於九十二年十一月二十八日，以九十二年度毒聲字第
    三六九五號裁定令入戒治處所施以強制戒治，而於九十三年
    十一月二十七日戒治期滿執行完畢（起訴書誤繕為九十三年
    九月二十一日）。詎甲○○仍未戒除毒癮，於前揭強制戒治
    期滿執行完畢釋放後五年內，復分別基於施用第一級毒品海
    洛因及第二級毒品安非他命之概括犯意，自九十四年四月間
    某日起，至同年五月十八日下午一時許往前回溯二十六小時
    內之某時止，在桃園縣中壢市○○○路○段七十二號之住處
    內，以針筒注射之方式，連續施用第一級毒品海洛因多次；
    另自九十四年二月間某日起，至同年五月十八日下午一時許
    往前回溯九十六小時以外之某時止（起訴書誤載為同年五月
    十八日上午某時許），在上揭住處內，以鋁箔紙燒烤之方式
    ，連續施用第二級毒品安非他命多次。嗣於九十四年五月十
    八日上午十一時許，經警在上揭住處查獲，並於同日下午一
    時許採集其尿液送驗後，因發現有嗎啡陽性反應，復知悉上
    情。
二、案經桃園縣政府警察局中壢分局報請臺灣桃園地方法院檢察
    署呈請臺灣高等法院檢察署令核轉臺灣臺南地方法院檢察署
    檢察官偵查起訴。
    理  由
一、本件係經被告甲○○於本院當庭表示認罪，而以簡式審判程
    序加以審理，此有本院九十五年二月十四日準備程序筆錄及
    同日審判筆錄各一份附卷足憑，則依據刑事訴訟法第二百七
    十三條之二、同法第一百五十九條第二項之規定，本件不適
    用傳聞法則有關限制證據能力之相關規定，合先敘明。
二、上揭事實業據被告甲○○於本院審理時坦承不諱，並當庭為
    認罪之表示（見本院卷九十五年二月十四日審判筆錄），而
    被告經警採集之尿液檢體送驗結果，亦呈現鴉片類（可待因
    、嗎啡）陽性反應，此有臺灣尖端先進生技醫藥股份有限公
    司濫用藥物檢驗中心於九十四年六月八日出具之濫用藥物檢
    驗報告、桃園縣政府警察局中壢分局檢體監管紀錄表及被採
    尿人姓名編號對照表各一紙在卷可稽（見偵一卷第二十三至
    二十四頁、第四十七頁）。而被告之尿液中雖未檢出有安非
    他命陽性反應，惟被告於本院審理時已陳明其最後一次施用
    安非他命時間係在本次採尿前四天以上，有本院前開審判筆
    錄載明可稽，本院並參諸海洛因經注射入人體後，約百分之
    八十於二十四小時內自尿中排出，一般而言，尿液中能否驗
    出嗎啡陽性反應與其投與量、投與途徑、採尿時間、個人體
    質及檢驗方法之靈敏度有關，國外曾有文獻報導注射六毫克
    之海洛因鹽酸鹽，其代謝物嗎啡之平均可檢出時限約為二十
    六小時；又安非他命經口服投與後約百分之七十於二十四小
    時內自尿中排出，約百分之九十於九十六小時內自尿中排出
    ，由於目前國內尿液中甲基安非他命之檢驗僅為鑑定其是否
    呈陽性反應尚未定其含量，且甲基安非他命成分之檢出與其
    投與方式、投與量、個人體質、採尿時間與檢測儀器之精密
    度等諸多因素有關，因此僅憑尿液中呈安非他命陽性反應，
    並無法確實推算吸食時間距採集時間之長短，惟依上述資料
    推斷，最長可能不會超過四日等情，迭經行政院衛生署藥物
    食品檢驗局以八十一年九月八日（八一）藥檢壹字第八一一
    四八八五號及八十一年二月八日（八一）藥檢壹字第○○一
    一五六號函分別述明斯旨可考，而本件被告為警採尿時間既
    為查獲日當天下午一時許（見偵一卷第二十四頁），且其尿
    液檢測結果亦僅呈嗎啡陽性反應（見偵一卷第四十七頁），
    則依上開函示內容推知，被告最後一次施用安非他命時間當
    係在本次採尿前四日以上之某時無訛，是堪認被告上揭自白
    核與事實相符，應可採信。另被告前於九十二年間，因違反
    毒品危害防制條例之施用毒品案件，經臺灣桃園地方法院以
    九十二年度毒聲字第九六二號裁定送觀察、勒戒後，因認有
    繼續施用毒品傾向，再由該院於九十二年十一月二十八日，
    以九十二年度毒聲字第三六九五號裁定令入戒治處所施以強
    制戒治，而於九十三年十一月二十七日戒治期滿執行完畢乙
    情，亦有臺灣臺南地方法院檢察署刑案資料查註紀錄表、受
    觀察勒戒人毒品及前科紀錄簡列表、全國施用毒品案件紀錄
    表、全國刑案資料查註表、完整矯正簡表、九十四年度戒毒
    偵字第十號不起訴處分書影本、臺灣高等法院被告前案紀錄
    表各一份附卷足憑（見偵二卷第二至十五頁、本院卷第五至
    十三頁、第三十二頁）。綜上，本件事證明確，被告施用第
    一級毒品海洛因多次及第二級毒品安非他命多次之犯行，均
    堪以認定，而應依法論科。
三、查海洛因、安非他命分屬毒品危害防制條例第二條第二項第
    一款、第二款所規定之第一級毒品、第二級毒品，故核被告
    所為，係犯毒品危害防制條例第十條第一項、第二項之施用
    第一級毒品罪及施用第二級毒品罪。又其持有第一級毒品海
    洛因及第二級毒品安非他命之低度行為，已分別為其施用第
    一級毒品海洛因及第二級毒品安非他命之高度行為所吸收，
    均不另論罪。又被告分別施用第一級毒品海洛因多次、第二
    級毒品安非他命多次之犯行，各均時間緊接，所犯係犯罪構
    成要件相同之罪名，顯均係基於概括之犯意反覆為之，俱為
    連續犯，均依刑法第五十六條之規定，分別論以一罪，並均
    加重其刑。而被告所犯前開二罪，犯意各別，行為互殊，應
    予分論併罰。爰審酌被告前有竊盜、強盜、槍炮彈藥刀械管
    制條例等前科（惟未構成累犯），素行非佳，且因施用毒品
    案件，經觀察、勒戒及強制戒治程序後，仍再犯本件之罪，
    顯見其毫無悔意，戒癮之意志力甚為薄弱，惟念及其施用毒
    品之犯行，在本質上乃屬戕害身心健康之行為，其尚未有嚴
    重破壞社會秩序或侵害他人權益之情形，且能坦承犯行，犯
    罪後之態度良好等一切情狀，各量處如主文所示之刑，並定
    其應執行之刑，以資懲儆。末查，本案雖經警扣得疑似安非
    他命殘渣袋二只（見偵一卷第九頁），惟依卷內資料所示，
    該二只殘渣袋並未送驗，其內是否含有安非他命成分尚無從
    得知，況經本院二次函催查獲機關檢附該二只殘渣袋過院以
    利送鑑定（見本院卷第十五至十六頁、第二十至二十一頁）
    ，亦均未獲惠覆，顯然該二只殘渣袋業已滅失，為免日後執
    行之困難，爰不就此部分併為沒收銷燬之諭知，附此敘明。
據上論斷，依刑事訴訟法第二百七十三條之一第一項、第二百九
十九條第一項前段，毒品危害防制條例第十條第一項、第二項，
刑法第十一條前段、第五十六條、第五十一條第五款，判決如主
文。
本案經檢察官乙○○到庭執行職務。
中    華    民    國    95    年    2     月    21    日
                    刑事第六庭  法  官  張瑛宗
以上正本證明與原本無異。
如不服本判決，應於判決送達後10日內，向本院提出上訴狀。
                                書記官  吳姁穗
中    華    民    國    95    年    2     月    21    日
附錄本案論罪科刑法條：毒品危害防制條例第十條第一項、第二
項。
毒品危害防制條例第10條
  施用第一級毒品者，處 6 月以上 5 年以下有期徒刑。
  施用第二級毒品者，處 3 年以下有期徒刑。


司法院資訊處製作；財團法人民間司法改革基金會備份。
